【裁判字號】    92,聲更(二),1
【裁判日期】    920211
【裁判案由】    聲請定其應執行刑
【裁判全文】
臺灣臺北地方法院刑事裁定                        九十二年度聲更(二)字第一號
    聲  請  人  臺灣臺北地方法院檢察署檢察官
    受  刑  人  甲○○  男  六.
右聲請人因受刑人數罪併罰有四裁判以上，聲請定其應執行刑，本院於民國九十一年
四月十八日以九十一年度聲字第五九六號裁定，經臺灣高等法院以九十一年度抗字第
二六八號裁定，嗣經抗告最高法院以九十一年度台抗字第二八五號發回臺灣高等法院
，臺灣高等法院再以九十一年度抗更（一）字第二號發回本院，復經本院以九十一年
度聲更（一）字第五號裁定，再經臺灣高等法院以九十一年度抗字第七一五號發回本
院，裁定如左：
    主  文
甲○○所犯如附件編號二至四所示之罪應執行有期徒刑年拾月。
其餘聲請駁回。
    理  由
一、聲請意旨略以：受刑人甲○○因犯偽造有價證券、偽造文書、竊佔等罪，分別經
    本院、臺灣臺中地方法院及最高法院先後判處如附件所示之刑，並均分別確定在
    案，茲依刑事訴訟法第四百七十七條第一項聲請定其應執行之刑。
二、按裁判確定前犯數罪者，併合處罰之。數罪併罰，有二裁判以上者，依第五十一
    條之規定，定其應執行之刑。而依刑法第五十三條及第五十四條應依刑法第五十
    一條第五款至第七款之規定，定其應執行之刑者，由該案犯罪事實最後判決之法
    院之檢察官，聲請該法院裁定之，刑法第五十一條、第五十三條，刑事訴訟法第
    四百七十七條分別定有明文。
三、臺灣高等法院於民國九十一年十一月二十八日以九十一年度抗字第七一五號裁定
    ，撤銷本院九十一年度聲更（一）字第五號裁定，發回本院其裁定理由略以：
（一）、原裁定略以：經查不合法之上訴，與未經上訴無異。其上訴不合法律上之程
        式，予以駁回者，其判決之確定時日，自非上級審判決之日，而應溯及於原
        審判決上訴期間屆滿之日。本件受刑人如附件編號一所示所犯偽造有價證券
        罪，係經台灣台中地方法院於八十五年九月十六日判決，於同年九月二十一
        日寄存送達於受刑人台中市○○路○段二五六巷六號十二樓之八住所，其遲
        於同年十月七日始向台灣高等法院台中分院提起上訴，經該院以上訴不合法
        於八十五年十一月六日判決駁回，並於同年十一月十三日寄存上開地址送達
        ，受刑人再於同月十八日提起上訴，由最高法院於八十六年十月二日以其上
        訴不合法而駁回等情，業經本院調取該案全部卷宗核閱屬實，則該罪確定日
        期應溯及於原審第一審判決上訴期間屆滿之日八十五年十月一日，然受刑人
        另犯附件編號三、四之竊佔、偽造文書等罪，其犯罪日期分別為八十六年八
        月二十八日、八十五年五月初至八十六年一月十八日（原聲請書附件誤載為
        八十五年五月初），均在該偽造有價證券罪裁判確定後所犯，按裁判確定前
        犯數罪者，始得依刑法第五十條、第五十一條等規定定其應執行之刑，今受
        刑人所犯各罪中既有於其中任一罪之裁判確定後所犯，本院顯乏定其應執行
        刑之權，聲請人未查明各該案件確定時點，遽為聲請，於法未合，應予駁回
        。爰依刑事訴訟法第二百二十條裁定聲請駁回。
（二）、惟查：本件抗告人即受刑人所犯附件編號一與編號三、四之罪，依法雖不能
        定應執行刑，惟受刑人所犯附件編號二、三、四等罪，依法可定應執行刑，
        乃原裁定竟以受刑人所犯各罪中既有於其中任一罪之裁判確定後所犯，顯乏
        定其應執行刑之權，因認受刑人之聲請，於法不合，予以裁定駁回，自有未
        合，受刑人抗告意旨雖未指摘及此，惟原裁定既有不當，自應予撤銷，並發
        回原法院詳查而更為適當之裁定，核先敘明。
四、甲○○因偽造文書、竊佔等罪，經本院、臺灣臺中地方法院及臺灣高等法院先後
    判處如主文所示之刑（詳如附件編號二至四所示），均經分別確定在案。茲檢察
    官聲請定其應執行之刑，本院審核認聲請為正當，應定其應執行之刑。至於本件
    受刑人如附件編號一所示所犯偽造有價證券罪，判決確定日為八十五年十月一日
    已如上述，然受刑人所犯附件編號三、四之竊佔、偽造文書等罪，其犯罪日期分
    別為八十六年八月二十八日、八十五年五月初至八十六年一月十八日，均在該偽
    造有價證券罪裁判確定後所犯，按裁判確定前犯數罪者，始得依刑法第五十條、
    第五十一條等規定定其應執行之刑，今受刑人所犯如附件編號三、四之罪既係於
    編號一之罪裁判確定後所犯，本院自不能就編號一之罪名與編號三、四裁判確定
    後所犯之罪定其應執行刑，此部分聲請人未查，遽為聲請，於法未合，自應予駁
    回。爰依刑事訴訟法第四百七十七條第一項、刑法第五十三條、第五十一條第五
    款，裁定如主文。
中    華    民    國      九十二      年      二      月      十一      日
                                      臺灣臺北地方法院刑事第九庭
                                          法  官  王  綽  光
右正本證明與原本無異。
如不服本裁定，應於送達後五日內，向本院提出抗告狀。
                                          書記官  潘  惠  梅
中    華    民    國      九十二      年      二      月      十三      日


司法院資訊處製作；財團法人民間司法改革基金會備份。
